【裁判字號】    90,易,954
【裁判日期】    900629
【裁判案由】    賭博
【裁判全文】
臺灣臺南地方法院刑事判決                            九十年度易字第九五四號
    公  訴  人  臺灣台南地方法院檢察署檢察官
    被      告  丙○○
    被      告  乙○○
    被      告  己○○
    被      告  庚○○
    被      告  丁○○
    被      告  甲○○
    被      告  戊○○
右列被告因賭博案件，經檢察官提起公訴（九十年度偵字第一七六四號），本院判決
如左：
    主  文
丙○○、乙○○共同連續意圖營利，聚眾賭博，各處有期徒刑參月，如易科罰金，均
以參佰元折算壹日。扣案之賭資新台幣陸萬五千壹百元、相棋拾貳支、紅布袋壹個、
鐵盒壹個、已開封四色牌貳包、監視器壹個、監視器銀幕壹台及押墊壹張均沒收。
己○○、庚○○、丁○○、甲○○、戊○○在公眾得出入之場所賭博財物，各處罰金
參仟元，如易服勞役以參佰元折算壹日。
    事  實
一、丙○○意圖營利，與乙○○基於共同普通賭博、聚眾賭博之概括犯意聯絡，於民
    國（下同）九十年一月三十日起，連續二日，由丙○○單獨提供其所有坐落台南
    市○○區○○路四段三四六巷五十六號之房屋為公眾得出入之場所，做為賭博之
    處所，共同聚集不特定人，以俗稱「十二粒仔」之象棋賭博財物，每次下注最少
    一百元，賠率為一比十，乙○○並負責現場賭資之賠付等工作。嗣經民眾檢舉，
    於一月三十一日下午十時五十分，在該處查獲，現場有己○○、庚○○、丁○○
    、甲○○、戊○○在場賭博，並扣得丙○○所有之賭資新台幣（下同）六萬五千
    一百元、相棋十二支、紅布袋一個、鐵盒一個、已開封四色牌二包、監視器一個
    、監視器銀幕一台、押墊一張。
二、案經台南市警察局第三分局報告台灣台南地方法院檢察署檢察官偵查起訴。
    理  由
一、訊據被告丙○○、乙○○、己○○、庚○○、丁○○、甲○○、戊○○均否認賭
    博犯行，被告丙○○、乙○○坦承於上址設置賭場，但辯稱莊家未到，尚未開賭
    云云；被告己○○、庚○○辯稱尚未開賭云云；被告丁○○、甲○○、戊○○辯
    稱去找朋友過生日云云。但查，本件係民眾於九十年一月三十日檢舉上開處所「
    屋內有很多人賭博，係過年時的大型押注場」，乃經警於翌日布線查獲，此有「
    台南市警察局勤務指揮中心（一一○）受理各類案件紀錄表」（見偵查卷頁２４
    ）、「未辦結案件管制表」（見偵查卷頁２５、２６）附卷可稽，以及現場扣案
    之賭資六萬五千一百元、相棋十二支、紅布袋一個、鐵盒一個、已開封四色牌二
    包、監視器一個、監視器銀幕一台、押墊一張可資佐證。另本件於遭警方查獲之
    時，對現場予以錄影，經檢察官勘驗錄影帶之結果，第一場景有多人蹲或坐於矮
    凳上，地面平鋪布塊紙鈔散置，另有紙牌散落於地，此亦有錄影帶一捲及勘驗筆
    錄附卷（見偵查卷頁２７）可稽。而被告甲○○、戊○○在警訊中均稱係前往賭
    博，至偵查中方改口與丁○○同稱係找朋友過生日云云，而依上開所查事證可以
    明顯看出該場所係用供賭博之處，衡諸一般生活經驗法則，應無在該處過生日之
    理。是以被告等人所辯無非避重就輕之辭，不足採信，被告等人事證明確，犯行
    均堪予認定。
二、核被告丙○○所為，係犯刑法第二百六十六條第一項前段之普通賭博罪、第二百
    六十八條之提供賭場罪、聚眾賭博罪；核被告乙○○所為，係犯刑法第二百六十
    六條第一項前段之普通賭博罪、第二百六十八條之聚眾賭博罪；核被告己○○、
    庚○○、丁○○、甲○○、戊○○所為，係犯同法第二百六十六條第一項前段之
    普通賭博罪。被告丙○○、乙○○就所犯普通賭博罪、聚眾賭博罪有共同犯意之
    聯絡，行為之分擔，為共同正犯。被告丙○○所犯普通賭博罪、提供賭場罪及聚
    眾賭博罪；被告乙○○所犯普通賭博罪、聚眾賭博罪，各自連續二日為之，時間
    緊接，犯罪構成要件相同，顯均係基於概括之犯意反覆為之，各為連續犯，依刑
    法第五十六條之規定，各自論以一罪。被告丙○○所犯連續普通賭博罪、連續提
    供賭場罪、連續聚眾賭博罪之間；被告乙○○所犯連續普通賭博罪、連續聚眾賭
    博罪之間，各自具有方法行為、目的行為之關係，為牽連犯，依刑法第五十五條
    之規定，各自從一重罪即連續聚眾賭博罪處斷。爰審酌被告犯罪之動機、目的、
    手段、所生危害、所得利益及犯罪後之態度等一切情狀，各處如主文所示之刑，
    並就被告丙○○、乙○○諭知易科罰金；就被告己○○、庚○○、丁○○、甲○○、戊○○諭知易服勞役之折算標準，以資懲儆。扣案之賭資新台幣陸萬五千壹
    百元、相棋拾貳支、紅布袋壹個、鐵盒壹個、已開封四色牌貳包、監視器壹個、
    監視器銀幕壹台及押墊壹張，係被告丙○○所有供犯罪所用之物，均依刑法第三
    十八條第一項第二款、第三項前段之規定宣告沒收。
三、據上論斷，應依刑事訴訟法第二百九十九條第一項前段，刑法第二十八條、第五
    十六條、第二百六十八條、第二百六十六條第一項前段、第五十五條、第四十一
    條第一項前段、第四十二條第二項、第三十八條第一項第二款、第三項前段，罰
    金罰鍰提高標準條例第一條前段、第二條，判決如主文。
本案經檢察官柯怡伶到庭執行職務。
中      華      民      國      九十      年      六    月    二十九    日
                                臺灣臺南地方法院刑事第一庭
                                    法  官   蘇義洲
右正本證明與原本無異。
如不服本判決，應於判決送達後十日內向本院提出上訴狀( 應附繕本 )。
                                    書記官   岑  玢
中      華      民      國      九十      年      六    月    二十九    日
附錄本案論罪科刑法條全文：
刑法第二百六十八條：意圖營利，供給賭博場所或聚眾賭博者，處三年以下有期徒刑
                    ，得併科三千元以下罰金。
刑法第二百六十六條第一項前段
在公共場所或公眾得出入之場所賭博財物者，處一千元以下罰金。


司法院資訊處製作；財團法人民間司法改革基金會備份。
